臺灣高等法院臺中分院刑事判決　　　　　　　　　九十三年度上訴字第一五八四號
　　上　訴　人
　　即　被　告　戊○○
　　選任辯護人　張益隆
右上訴人因毒品危害防制條例案件，不服臺灣台中地方法院九十三年度訴字第五一四
號中華民國九十三年八月六日第一審判決（起訴案號：臺灣台中地方法院檢察署九十
二年度偵緝字第五六六號），提起上訴，本院判決如左：
    主　　  文
原判決關於販賣第一級毒品及執行刑部分撤銷。
戊○○連續販賣第一級毒品，累犯，處有期徒刑拾年；附表一所示之海洛因沒收銷燬
之，附表二所示之物品沒收，販賣第一級毒品所得新臺幣陸仟元應予沒收，如全部或
一部不能沒收時，以其財產抵償之。
其他上訴駁回。
前項駁回上訴部分所處有期徒刑參月，扣案之十字弓壹組（含十字弓壹支、弓箭拾陸
支）沒收，暨第二項撤銷改判部分，應執行有期徒刑拾年貳月，附表一所示之海洛因
沒收銷燬之，附表二所示之物品沒收，販賣第一級毒品所得新臺幣陸仟元應予沒收，
如全部或一部不能沒收時，以其財產抵償之，扣案之十字弓壹組（含十字弓壹支、弓
箭拾陸支）沒收。
    事  　　實
一、戊○○前於民國八十四年間，因違反麻醉藥品管理條例案件，經原審法院以八十
    四年度訴字第二八九四號判處有期徒刑五年六月確定，執行後於八十七年六月二
    日假釋付保護管束出監，至九十年三月二日假釋期滿未經撤銷假釋視為執行完畢
    。詎仍不知悔改，於九十一年十一月間，藉口其國民身分證遺失，拜託吳燦輝為
    其承租房屋，吳燦輝因而央請其妻庚○○出面，於九十一年十一月二日，向不知
    情之房東丁○（以其子陳火龍名義訂約），以每月新臺幣（下同）七千元，承租
    臺中市○○路○段三四○號二樓，交予戊○○居住使用。戊○○明知十字弓係管
    制刀械，竟未經許可，將其於不詳時間，以不詳方法，所取得公告管制而具殺傷
    力之十字弓一組（含十字弓一支、弓箭十六支），藏放於上揭租屋處，而未經許
    可持有之。
二、戊○○明知海洛因係政府列管之第一級毒品，不得販賣、持有，竟意圖營利，基
    於販賣第一級毒品海洛因之概括犯意，於吳燦輝為其承租房屋後，即告知吳燦輝
    可向其購買海洛因，戊○○並以所有如附表二所示之塑膠套筒作為裝盛海洛因之
    用、以分裝袋作為分裝海洛因之用、以電子秤作為秤量海洛因之用、以白色粉末
    作為稀釋海洛因之用、以缽杵作為海洛因與白色粉末混合稀釋攪拌之用。吳燦輝
    乃先後於九十一年十一月七日或八日，在臺中市○○路○段三四○號二樓，以海
    洛因每小包一千元之代價，向戊○○購買一小包海洛因；於九十一年十一月十一
    日或同月十二日，在臺中市○○路○段三四○號樓下，以一千元之價格，向戊○○購買一小包海洛因；於九十一年十一月十五日十五時許，在臺中市○○路與昌
    平路口附近，以一千元之價格，向戊○○購買一小包海洛因，並因而認識，經真
    實姓名、年籍均不詳，綽號「阿和」之友人介紹，前去向戊○○購買海洛因之鄭
    國閔。鄭國閔因該名綽號「阿和」之友人介紹，於九十一年十一月十五日十五時
    許，在臺中市○○路與昌平路口附近，以一千元之價格，向戊○○購買一小包海
    洛因。綽號「阿和」之人即將戊○○所使用，用以販賣海洛因所用之行動電話號
    碼留予鄭國閔。於九十一年十一月十五日十七時至十七時三十分左右許，鄭國閔
    欲再向戊○○購買海洛因一千元，遂以公用電話聯絡戊○○所使用之行動電話，
    並約定在臺中市○○路與昌平路口交易。鄭國閔隨後於前往上揭約定地點途中，
    遇見吳燦輝、庚○○二人，鄭國閔因身上之現款不足一千元，且思及若與吳燦輝
    合購海洛因，數量可能較多，故向吳燦輝、庚○○提議合購，並央請吳燦輝、庚○○先行代墊一千元，鄭國閔即先行離開，前去向友人借錢。吳燦輝、庚○○遂
    於同日十八時許，先至臺中市○○路○段三四○號二樓樓下，由吳燦輝向戊○○
    以二千元購得海洛因二小包後，吳燦輝、庚○○二人再至臺中市○○路與興安路
    口附近等侯鄭國閔，於同日十八時三十分許，鄭國閔借得金錢後至該處將一千元
    交給渠等，並自渠等處取得託吳燦輝向戊○○購買之海洛因一包時，為警當場查
    獲。因鄭國閔等人逃逸，經警追捕後，在台中市○○路與文昌東十一街口處查獲
    吳燦輝、庚○○，並自吳燦輝處查扣其甫向戊○○購買之海洛因一包（淨重○‧
    一八公克，包裝重○‧三三公克）及庚○○所有之海洛因一包、鄭國閔所交付委
    託購買海洛因之墊款一千元；另在臺中市○○○路與北華街口處，將鄭國閔逮捕
    ，並在地上拾獲鄭國閔所遺落之前揭託請吳燦輝所購之海洛因一包（淨重○‧二
    三公克，包裝重○‧二八公克）。警方為循線追查毒品來源，並於該日晚間十一
    時許，在庚○○帶同下，至實際為戊○○所承租之臺中市○○路○段三四○號二
    樓，以承租時所留存之另副鑰匙，進入該址而扣得戊○○所有之海洛因二小包（
    連同在庚○○處查扣之海洛因一包，淨重○．八○公克，包裝重一．八七公克、
    前揭十字弓一組（含十字弓一支、弓箭十六支）、及戊○○所有供販賣第一級毒
    品所用如附表二之物品。戊○○前後販賣海洛因所得共計六千元；而案經檢察官
    偵查後，發現上情而對戊○○發布通緝。
三、案經臺中市警察局第五分局報告臺灣臺中地方法院檢察署檢察官偵查起訴。
    理　　  由
一、訊據上訴人即被告戊○○否認有何販賣第一級毒品海洛因、持有管制刀械之犯行
    ，辯稱：伊並未販賣海洛因，且未曾住過臺中市○○路○段三四○號二樓，當初
    伊前妹婿乙○○向伊借用電視櫃、沙發、冰箱等傢俱，說要借給他的朋友吳燦輝
    夫妻使用，當時伊不認識吳燦輝夫妻，乙○○與吳燦輝夫妻開車到伊太平住處要
    搬傢俱，但是因為傢俱都是大件的，他們搬不動，所以伊才叫搬家公司的人去幫
    忙搬，搬傢俱費用是庚○○她們付的，當時伊有騎機車跟著去太原路那邊，後來
    有一天有個叫龍哥之人騎機車到伊太平住家，將鑰匙拿給伊，告訴伊說吳燦輝他
    們出事了，要伊自己去把傢俱搬回來，伊又請搬家公司人員將傢俱搬回來，查扣
    之十字弓，伊是放在電視櫃裡面，將傢俱借給乙○○時，忘記該十字弓放在電視
    櫃裡，所以才一起被借去，另扣押之護照，伊也是放在被借走的電視櫃裡云云。
    惟查：
  一本案警方在臺中市○○路○段三四○號二樓扣得十字弓一組（含十字弓一支、弓
    箭十六支），此有該十字弓扣押可證；而扣押之十字弓，經送鑑定結果，確係槍
    砲彈藥刀械管制條例列管之刀械，有臺中市警察局第五分局九十一年十二月十日
    中市警保民字第○九一○○七九八三一號函、照片乙紙在卷可憑。而由被告所供
    十字弓、弓箭係朋友所送，該十字弓後來在臺中市○○路○段三四○號二樓被查
    到等情，足徵上開十字弓確係被告所有之物。事證已臻明確，被告於偵查中否認
    查扣之物品係其所有，於原審準備程序時亦爭執在上址所查獲之十字弓及弓箭為
    其所有之物（見偵緝字第五六六號卷第八二頁、原審卷第五八頁），均係卸責之
    詞，委無可採，其未經許可持有十字弓之犯行，應堪以認定。
  二被告雖辯稱其並未使用臺中市○○路○段三四○號二樓房屋，而是將傢俱借給證
    人乙○○轉借友人吳燦輝、庚○○夫妻云云。然查：
    (一)前開查扣之十字弓一組（含十字弓一支、弓箭十六支）係被告所有之物，已如
      前述，被告若係將傢俱借給他人，何以在臺中市○○路○段三四○號二樓被查
      獲其所有之十字弓一組？對此，被告起初於偵查、原審時，係否認該十字弓一
      組為其所有之物，已如前述，其後於本院雖辯稱其將十字弓放在電視櫃裡，借
      傢俱時忘記放在該處致未取出云云。然該十字弓一組，含十字弓一支、弓箭十
      六支，體積不小，此有照片在卷可憑（見偵字第二二三七六號卷第三七、四三
      頁），被告茍將傢俱借給他人使用，應極易發現該十字弓之存在，而不致隨同
      傢俱被搬至上址，是其所辯是否真實，已然可疑！且查，證人即查獲本案之員
      警江世儒於本院審理時到庭證稱：在客廳裡面臥房行旅箱內找到被告戊○○之
      護照等語，並提出該本護照附卷為證（見本院卷第一一八、一二○頁、證物袋
      ），且有查獲之初所影印之護照附於偵查卷可稽（見偵字第二二三七六號卷第
      五七頁）。被告於偵查時先是供稱其所有之護照已經遺失云云，後經檢察官提
      示該護照影本，訊以何以放在太原路上址房屋內時，續辯稱當時將護照放在電
      視櫃內，其妹夫向其借用電視櫃時，將整個電視櫃搬走云云（見偵緝字第五六
      六號卷第六七頁反面、六八頁正面）。足徵被告係為恐由護照而被查得其與臺
      中市○○路○段三四○號二樓房屋之使用關係，始辯稱護照遺失以為撇清，其
      後因知護照被扣押，料無可推託，始以護照放在電視櫃內，而於借用他人時一
      併被搬走云云置辯，然所辯亦與客觀事證不合，顯無足取。況證人江世儒於本
      院又證稱：「（搜索太原路（三段）三四○號二樓房屋，當時屋內有無何物品
      ？）‧‧‧客廳裡面是一間臥房，臥房裡面有桌子、床、旁邊有二大包出國用
      的行旅箱，行旅箱裡面有戊○○的證件」、「（裡面有無棉被、衣服？）有」
      、「（衣服是男女都有或者都是男的衣服？）在行旅箱的房間裡面放的都是男
      的衣服‧‧‧」、「（你看有護照和沒有護照的行旅箱都是同壹個人的嗎？）
      是的。因為另外一個行旅箱裡面置放有一本戊○○的大陸所核發的臺灣地區人
      民往來大陸的台胞證，當時因為我們已經查扣了戊○○的護照，所以台胞證就
      沒有查扣了」、「（你看那兩個行旅箱裡面的衣物ＳＩＺＥ都是一樣的嗎？）
      是的」等語屬實（見本院卷第一一八、一一九、一二一頁）。查：警方在臺中
      市○○路○段三四○號二樓房屋內，除扣得上開十字弓一組外，尚於現場臥房
      發現行旅箱二個，而該行旅箱二個復分別置放有被告所有之護照、台胞證，行
      旅箱內並放有男性之衣物，實堪認該行旅箱二個及其內之物品均屬被告所有而
      放置該處臥房內，被告若非實際有使用上址房屋，何以有諸多物品、衣物、證
      件留在該址？被告雖辯稱將傢俱借給乙○○轉借其友人使用云云，然此為證人
      乙○○所否認，並稱未曾去搬運傢俱等語（見本院卷第一二七、一二五頁）；
      且參以被告於原審審理時所稱：乙○○已與伊妹離婚十幾年，離婚之後，伊只
      見過乙○○三次而已，最後一次就是乙○○來向伊借傢俱，其間都沒有聯絡，
      乙○○住哪裡，伊也不知道（見原審卷第一三六、一三七頁）等語，則被告於
      十餘年內未曾與乙○○聯繫，被告竟同意乙○○向其借用傢俱供乙○○之友人
      使用，顯與常情有悖，所辯將傢俱借給他人使用云云，應係卸責之詞，非可採
      信。
    (二)臺中市○○路○段三四○號二樓房屋，係證人庚○○於九十一年十一月二日出
面承租乙節，固據證人即房東丁○於原審及本院審理時證述明確，且為證人庚○○、吳燦輝所是認，並有房屋租賃契約書影本、證人庚○○國民身分證影本
      各乙份在卷可憑（見偵字第二二三七六號卷第五三至五六頁）。然證人吳燦輝
      於偵查中證稱：臺中市○○路○段三四○號二樓，是伊請庚○○去幫被告承租
      的，被告說他沒有證件，叫伊去幫忙租房子，被告是伊朋友介紹認識的，伊朋
      友介紹伊去向被告購買海洛因（見偵字第二二三七六號偵查卷第九九頁），於
      原審審理時結證：因為吸毒的關係，經友人介紹認識被告，伊稱呼被告叫「小
      劉」，當初因為被告說伊沒有地方住，且沒有證件，所以伊叫庚○○幫被告租
      房子，伊與庚○○並未住過該處，租了房子後，就把鑰匙交給被告，伊還曾經
      幫忙被告搬過傢俱（見原審卷第九五至九七頁）等語；另證人庚○○於偵查時
      亦證稱：伊先生吳燦輝叫伊去幫被告租房子，當時吳燦輝說被告沒有證件，所
      以要伊以伊名義租屋，之前伊和吳燦輝曾去看過房子，是在九十一年十一月二
      日承租（見二二三七六號偵查卷第一一二頁、第一五九頁）等語。足徵證人庚○○雖曾出面承租上揭房屋，惟此係因被告表示無證件，方以庚○○之名義為
      被告承租上開房屋。而依被告於原審準備程序時所供，其曾看過吳燦輝與庚○○（見原審卷第五六頁），已見被告於偵查時迭次否認認識吳燦輝云云，為不
      可採（見偵緝字第五六六號卷第二○頁、六七頁反面、八一頁、八二頁）；且
      被告於通緝到案後經檢察官初次偵訊時，表示其身分證已經遺失六、七年了等
      語（見偵緝字第五六六號卷第二○頁），亦與吳燦輝所述被告稱其沒有證件乙
      情若合符節。雖被告所述其身分證已經遺失六、七年乙情，與事實不合：因依
      卷附外交部領事事務局九十二年五月十六日領一字第09252184690 號函（見偵
      緝字第五六六號卷第五三頁）所附戊○○普通護照申請書影本乙份（見第五四
      頁），該普通護照申請書之申請日期為12.3.，而其上身分證影本換發日期為
      4.15.，故戊○○所稱「其身分證已經遺失六、七年」，顯然不實。然此僅足
      認被告係向證人吳燦輝騙稱其無證件，而徵得吳燦輝同意為其承租房屋使用，
      證人吳燦輝、庚○○上開證陳各情，應堪採信。
    (三)被告於偵查之初陳稱其未曾去過臺中市○○路○段三四○號二樓（見偵緝字第
      五六六號卷第二一頁）；惟其後於九十二年六月十九日偵訊時供稱：「˙˙˙
      我有陪他們一起過去台中市○○路○段三四○號二樓˙˙˙」（見偵緝字第五
      六六號卷第一一五頁）、「（有無去過台中市○○路○段三四○號二樓？）搬
      家那天有去過˙˙˙」（第一一六頁），則稱搬家那天去過一次。然依證人己○○於偵查所證：被告叫伊搬沙發、床組、電視櫃、冰箱等傢俱過去，過二、
      三天後伊去太原路該處二樓向戊○○收錢，戊○○也在那裡，伊向戊○○收二
      千元等語（見偵緝字第五六六號卷第一一三頁），足徵被告確在己○○前往太
      原路上址房屋收取搬運費用時在場。證人己○○復證稱：「（有無到過台中市
      ○○路○段三四○號二樓？有。去過三次˙˙˙我是搬沙發、床組、電視櫃、
      冰箱等傢俱過去，是戊○○叫我搬的˙˙˙過二、三天後我去太原路該處二樓
      向戊○○收錢˙˙˙戊○○也在那裡，我向戊○○收二千元˙˙˙第三次是他
      叫我去把裡面的東西搬走，有床組、電視櫃、沙發組、冰箱，是我自己一個人
      去的，他將鑰匙交給我˙˙˙他叫跟我說出事而已，其他的我沒有多問」（見
      偵緝字第五六六號卷第一一三頁）、「˙˙˙我只記得我把東西搬進去後，隔
      二、三天去向戊○○收錢˙˙˙第二次戊○○是在該屋內，第三次是他將鑰匙
      交給我叫我去搬。戊○○只跟我說那邊出事˙˙˙」等語（第一一四頁）。被
      告既請證人己○○搬運傢俱至太原路上址房屋，且於己○○第二次前往該址時
      在場，並交付搬運費用給己○○，又於本案發生後，再次請己○○前往太原路
      上址房屋將物品搬回，且交付該址房屋之鑰匙給己○○得以進入屋內搬運屋內
      物品，益足佐證太原路上址房屋確係由被告所使用之情。被告於偵查時陳稱：
      「錢是跟乙○○收的，收三千元，是當天就給己○○」、「我不曉得己○○怎
      麼進去的」、「（鑰匙是否你交給己○○的？）不是。我沒有鑰匙」云云（見
      偵緝字第五六六號卷第一一五頁），極力撇清與太原路上址房屋之使用關係，
      顯係飾卸之詞，不足為信。被告於本院準備程序又改口稱：「我只記得有一天
      有個叫龍哥的人騎機車到太平我家，把鑰匙拿給我，告訴我吳燦輝他們出事了
      ，要我自己把傢俱搬回來」云云（見本院卷第四三頁），然被告無法提出所稱
      「龍哥」之人之詳細姓名、地址資料以供本院傳證，所證亦難以憑信。雖證人
      己○○於偵查中另證稱被告說是朋友向伊借傢俱等語（見偵緝字第五六六號卷
      第一一三頁）。然此係由被告處傳聞而來，被告所辯借傢俱給他人使用云云，
      既不可採，證人己○○此部份所證自無足為有利於被告之認定。又查，本院審
      理時，被告聲請傳喚證人己○○到庭，其於交互詰問時雖證稱：「（有無包括
      戊○○〈指太原路上址房屋所居住之人〉）？沒有」、「（戊○○如何告訴你
      ？）他說傢俱是他朋友要向他借用傢俱。我當天搬傢俱過去時，我沒有收錢，
      過二、三天我打電話給戊○○並告訴他我錢沒有收到，然後就約他在太原路的
      樓下見面，到太原路我們會合後，戊○○上去樓上收錢，跟誰收我不知道，因
      為我沒有進去，我人站在二樓的門口站了約二、三分鐘，戊○○出來之後就把
      錢交給我，然後我們就走了」、「（搬運傢俱後，你有無去找戊○○？）有的
      ，我有很多鴿子寄養在那裡」、「（你找戊○○做什麼？）就是去看鴿子，若
      有空約他一起釣魚」、「（你一星期去找他幾次？）不一定，大約二、三次」
      、「（你去找戊○○時，是否都有順利找到人嗎？戊○○都在作什麼？）有啊
      。養鴿子、在家看電視」、「（你去找他的時間是在早上、下午或是晚上？）
      我找他的時間不一定，我工作忙完時有空就去」云云（見本院卷第一三四至一
      三六頁）。然證人己○○於偵查時係證稱：戊○○叫伊搬傢俱過後二、三天，
      伊至太原路上址房屋二樓向戊○○收錢，伊看到庚○○夫婦等人外，戊○○也
      在那裡等語，對於如何與被告聯繫，又如何約在太原路上址房屋樓下見面，而
      被告又如何上樓收錢，再交付給證人等情，全然未予提及；且證人於九十二年
      六月十九日偵查時甚至連第一次搬運傢俱至太原路上址房屋之時間猶證陳有誤
      （其證稱之時間為九十一年八、九月間），卻於案發後相隔更久之九十三年十
      二月十六日審理時，尚能就上開過程巨細靡娓娓道來，實與事理有悖！況依證
      人於本院所證其住在太平新光國中附近，被告亦住在新光國中附近（見本院卷
      第一三一頁），則證人己○○亦應至其所稱被告位於新光國中附近之居處收取
      搬運費用，始合常理。再證人己○○於偵查中證稱其向被告收錢時，有看到庚○○夫婦、龍哥在該址房屋，而龍哥並非乙○○（見偵緝字第五六六號卷第一
      一三頁），然被告於偵查中卻稱「錢是跟乙○○收的」，二者所供亦不相一致
      ，在在俱徵證人己○○於本院所證關於如何向被告收取搬運費用之過程，係臨
      訟與被告相互勾串之詞，並不足採；其餘於本院所證上開各情，基於同一偏頗
      被告之作證立場，亦不值憑信。而退步言之，縱認證人己○○關於其於搬運傢
      俱至太原路上址房屋後，仍至被告位於太平市之居處找得被告之情屬實，亦無
      法否定被告非不可於他處承租房屋使用之情，所證均不足為有利於被告之認定
      。
  三被告有連續販賣海洛因之行為：被告雖辯稱：伊並未販賣海洛因云云。然查：
    (一)證人：(1)證人鄭國閔於偵查中證稱：「（在九十一年十一月十五日你向何人購
      買毒品？）向戊○○購買海洛因，我在當天向他買二次，第一次是在當天下午
      三點左右，我朋友綽號『阿和』騎機車載我去的，我們當時約在台中市○○路
      與昌平路口，我們先到路口等他，他才過來，他是騎機車過來的，我先把錢一
      千元給阿和，阿和再把錢交給他，他把毒品交給阿和，他的毒品好像是握在手
      中，等我們把錢交給他，他就把毒品交給阿和‧‧‧」、「（第一次購買毒品
      時是誰與『小劉』戊○○聯絡？）阿和。阿和打行動電話給他，阿和後來有把
      小劉的行動電話抄給我，他說以後要買毒品自己聯絡‧‧‧阿和跟我說他的綽
      號是小劉‧‧‧」、「（第一次購買毒品時還有誰在場？）我、阿和、小劉、
      及吳燦輝、庚○○，吳燦輝、庚○○也是在興安路與昌平路口，我們買毒品後
      ，也有看到他們二人向小劉買毒品」、「（阿和是否認識吳燦輝、庚○○？）
      應該不認識，不過在買完毒品後，我們四人有一起聊天‧‧‧」、「（第二次
      是什麼時候向小留購買？）在當天下午五點半左右，我是在台中縣太平市的公
      用電話打電話給戊○○說我要買一千元的『號仔』就是海洛因的意思，他叫我
      到興安路與昌平路口時再打電話給他，我到興安路與昌平路時有碰到吳燦輝、
      庚○○，那時候我身上只有七百多元，不到一千元，所以我叫他們二人幫我拿
      ，我去跟朋友借錢，我跟吳燦輝、庚○○約在昌平路與北平路口附近等候，我
      是跟他說在興安路與昌平路口附近等，約過了十幾分鐘，我到北屯路與太原路
      向朋友借錢回來，再到我們約定的地方在台中市○○路與文昌東十一街口，那
      個地方靠近北屯路，我再拿錢給庚○○，吳燦輝把我託他買的毒品交給我，就
      當場被警查獲，我逃跑，可是還是被警捉到，現場有找到一包我丟掉的海洛因
      」等語（見偵字第二二三七六號卷第一○八、一○九頁）。於原審審理時證稱
      ：伊只見過被告一次，查獲當日中午，有一位綽號「阿和」的友人帶伊去向被
      告買海洛因，在那裡遇到吳燦輝，吳燦輝也是去那裡買海洛因，當時是「阿和
      」去和被告接洽，伊只在旁邊看，查獲當日共買了二次海洛因，第一次跟「阿
      和」去，第二次伊問吳燦輝是否一起買，因為伊只有一千元，買起來會比較少
      ，合買的話會比較多。伊因為錢不夠，所以請吳燦輝代墊，伊去籌錢，籌到錢
      後伊再去找吳燦輝，伊和吳燦輝是約在興安路與昌平路口見面（見原審卷第一
      ○一至一○三頁）等語明確。(2)證人吳燦輝於偵查中證稱：查獲前二個星期起
      ，伊開始向被告購買海洛因，在替被告租房子後，伊跟被告聊天，被告說他有
      賣海洛因，當時庚○○也在場，所以伊就向被告購買，伊每次都是買一千元，
      地點是約在租屋地點或租屋樓下，伊會先打行動電話給被告，伊電話是000
      0－000000號，這支電話是庚○○申請的，第一次買海洛因大約是在九
      十一年十一月七日或八日，這次是買一千元，是在租屋處買的，第二次是在四
      天後，伊先用電話聯絡，約在樓下見面，第三次是在台中興安路靠近昌平路處
      ，伊買一千元海洛因，九十一年十一月十五日當天向被告購買二次，第一次時
      間約中午過後，第二次是在下午五、六點，第一次買完毒品時有看到鄭國閔，
      被查獲當時是因為鄭國閔說錢帶不夠，要伊先幫他出錢向戊○○買海洛因，伊
      向戊○○購買二千元，其中一千元是鄭國閔的，伊將毒品交給鄭國閔時就被警
      察查獲，該次是在台中市○○路○段三四○號樓下，戊○○將毒品交給伊等語
      （見偵字第二二三七六號卷第一一○、一一四頁、偵緝字第五六六號卷第三六
      頁）。另於原審審理時亦證稱：伊確實是向被告購買海洛因，但是因時間較久
      ，所以詳細的次數不記得了，查獲當日買了二次海洛因（見原審卷第九七、九
      九頁）等語。(3)證人庚○○於偵查中證稱：被警察查獲當天，伊與吳燦輝在興
      安路與昌平路口遇到鄭國閔，他說錢不夠，所以拜託伊與吳燦輝先出一千元向
      被告買海洛因，鄭國閔說已和被告約好在興安路與昌平路，叫伊與吳燦輝先幫
      忙拿，伊與吳燦輝騎機車到約定地點，由吳燦輝下車與被告交易，吳燦輝再將
      購得的海洛因交給伊保管，買完後，就到鄭國閔約定的地點，再將海洛因交給
  鄭國閔，鄭國閔將錢交給伊，就被警察查獲了。查獲當日下午三點，伊與吳燦
      輝去向被告買海洛因，當時鄭國閔也有買，也有和鄭國閔講話，伊等是在比較
      同樣是一千元毒品有無一樣多（見偵字第二二三七六號偵查卷第一一三頁）。
      互核證人吳燦輝、庚○○、鄭國閔前揭所述之向被告購買海洛因之情節，均相
      符合，並有警方於逮捕吳燦輝、鄭國閔時所分別查扣之海洛因一包、逮捕庚○○時所查扣鄭國閔所交付委託購買海洛因之墊款一千元可證。
    (二)證人吳燦輝、庚○○於九十一年十一月十五日十八時三十分許，在台中市○○
      路與文昌東十一街口，為警查獲時，為警在吳燦輝處查扣得海洛因一包，另警
      方在臺中市○○○路與北華街口處，將鄭國閔逮捕，並在地上拾獲鄭國閔所遺
      落之海洛因一包，該吳燦輝、鄭國閔持有之海洛因各一包，依警方初步秤重均
      為○‧四公克（送鑑定時秤重結果，海洛因及包裝重合計均為○‧五一公克，
      詳後述(五)），有扣押物品目錄表在卷可憑（見偵字第二二三七六號卷第二六頁
      ），此亦足以佐證證人吳燦輝等述所稱：吳燦輝以二千元向被告購買二包海洛
      因，其中一包係鄭國閔央請吳燦輝先墊款一千元所合購之情為實。又證人吳燦
      輝、鄭國閔被查獲之後，警方並自渠等處扣得裝盛海洛因之塑膠套筒各一支（
      見上開扣押物品目錄表），而警方亦在被告透過吳燦輝夫妻所承租使用之上開
      太原路房屋內，扣得裝盛海洛因之塑膠套筒一○○支，有扣押物品目錄表、現
      場照片附卷可憑（見偵字第二二三七六號卷第二九、四六頁），亦在在俱顯示
      被告確有販賣海洛因之行為。
    (三)又我國查緝毒品海洛因之施用或販賣一向執法甚嚴，對於販賣海洛因者尤科以
      重度刑責，又販賣海洛因既係違法行為，當非可公然為之，亦無公定價格，且
      容易分裝並增減份量，而每次買賣之價量，可能隨時依雙方關係深淺、資力、
      需求量及對行情之認知、來源是否充裕、查緝是否嚴謹、購買者被查獲時供述
      購買對象之可能風險之評估等情形，而異其標準，非可一概而論；販賣之利得
      ，除被告坦承犯行或價量俱臻明確外，委難察得實情，販賣之人從價差或量差
      中牟利之方式雖異，其意圖營利之販賣行為則同一。是以因海洛因量微價高，
      販賣者率有暴利可圖，茍非意圖販賣營利，一般人焉有可能甘冒重度刑責而販
      賣海洛因，從而雖被告否認有販賣海洛因之犯行，而無可查證其賣出確實賺取
      差價，惟依前述之推論，被告販賣海洛因當有意圖營利之犯意，自亦足認定。
    (四)本案警方在查獲證人吳燦輝、庚○○、鄭國閔時，各查得毛重：、○‧四公
      克（吳燦輝）、、一‧四公克（庚○○）、、○‧四公克（鄭國閔）之疑
      似海洛因各一包；另在被告前揭租屋處查得毛重分別為：、○‧五公克、
      、○‧六公克、、五‧七公克之疑似海洛因白粉三包，此有扣押物品目錄表
      在卷可憑（見偵字第二二三七六號卷第二六、二九頁）。依法務部調查局對上
      開白粉鑑定結果：其中鄭國閔所持有之該包白粉（即上開），經鑑定結果含
      毒品海洛因成分，淨重○‧二三公克，包裝重○‧二八公克，此有該局九十二
      年二月二十一日調科壹字第一二○○一二五二四號鑑定通知書可憑（見影印之
      原審九十二年度訴字第四五○號卷）；另吳燦輝所持有者（即上開）鑑定結
      果，含毒品海洛因成分，淨重○‧一八公克，包裝重○‧三三公克，此亦有該
      局九十二年二月二十一日調科壹字第一二○○一二五二五號鑑定通知書可憑（
      見影印之原審九十二年度訴字第四三號卷）；再前開三包白粉於鑑定時
      被被混為一袋，鑑定結果含有毒品海洛因成分，淨重○．八○公克，包裝重一
      ．八七公克；另上開白粉經鑑定結果：無毒品反應，淨重四．四四公克，包
      裝重一．二三公克，亦有該局九十二年四月二十五日調科壹字第一二○○一二
      五三○號鑑定通知書乙紙在卷可憑（見偵字第二二三七六號卷第一五六頁）；
      且依該包不具有海洛因成分之白色粉末以觀，足見被告確有稀釋海洛因販賣牟
      利之情形。此外，復有供被告販賣毒品所用之裝盛海洛因所用之塑膠套筒一百
      支、海洛因分裝袋五百個、電子秤一臺、缽杵一組扣案足資佐證，是以被告上
      揭所辯，顯係卸責之詞，不足採信。本件事證明確，被告販賣第一級毒品海洛
      因之犯行亦洵堪認定，應予依法論科。
    (五)末按：現行刑事訴訟法第一百五十九條等相關證據能力之修正條文，係於九十
      二年二月六日經總統公佈，並於九十二年九月一日施行，依刑事訴訟法施行法
      第七條之三但書：「修正刑事訴訟法施行前已依法定程序進行之訴訟程序，其
      效力不受影響」規定，如被告以外之人於該條文施行前已依當時之法定程序陳
      述，其陳述自具有證據能力，不受九十二年九月一日始施行之修正後刑事訴訟
      法之影響。本案採為不利於被告認定之證人吳燦輝、庚○○、鄭國閔、己○○
      於偵查中之供證既均係依陳述當時之法定程序為之，該等陳述應仍有證據能力
      ，自不受九十二年九月一日始施行之修正後刑事訴訟法之影響。退步言之，縱
      依修正後之刑事訴訟法有關證據能力之規定，吳燦輝、庚○○、鄭國閔、己○○等人於偵查中不利於被告之陳述，並無「顯有不可信之情況」，已如前述，
      依修正後之刑事訴訟法第一五九條之一第二項規定，得為證據，具有證據能力
      ，附此說明。
  四吳燦輝、庚○○夫妻是否居住在臺中市○○路○段三四○號二樓：
    臺中市○○路○段三四○號二樓房屋雖係由證人庚○○名義所承租，然實係由被
    告以無證件為由，託請證人吳燦輝再轉請庚○○出面承租等情，已如前述，且吳
    燦輝、庚○○亦否認有居住在臺中市○○路○段三四○號二樓之事實。另查：(一)
    雖證人即房東丁○於原審審理時證稱：「（承租的人有無去住？）有」、「（是
    什麼人去住？是否看過庭上的人出入？）我有看過庚○○去住，那裡面都有人，
    因為有看到機車，我沒有看過庭上的被告及證人」、「（現場有無衣物？）只有
    一些而已，有男生也有女生的衣服，但是數量不多」、「（庚○○跟你承租時，
    有無說是何人要居住？）他們說是他們夫妻要住」（見原審卷第九二至九四頁）
    ；於本院審理時復證稱：「（該女子有無告訴你租房子如何居住？）說她們夫妻
    要居住」等語（見本院卷第一一二頁）。然證人丁○於原審同時證稱：「（出租
    之後，有無去過？）沒有，我沒有去過‧‧‧」、「（這段期間有無人搬傢俱進
    來或出去，妳有無在場？）他們自己有鑰匙，我都沒有在場，所以我不知道」（
    見原審卷第九二、九四、九五頁）；於本院審理時亦證稱：「（房子出租之後妳
    有無去看過他們使用情形？）沒有」、「（妳有無問鄰居進出該房子的人有何人
    ？）不知道」、「（房客搬進去時你有無看到？）我沒有看到」等語（見本院卷
    第一一二、一一四、一一五頁）。證人丁○於與庚○○簽訂房屋租賃契約後至庚○○等被查獲前，並未再至出租之房屋查看使用情形，且未由鄰居處得知該房子
    有何人進出之情，則其對於該址房屋內究竟係何人居住，自屬無從知悉；甚至於
    搬運傢俱、證人己○○前往收取搬運傢俱費用時，被告均在場，然證人丁○亦未
    見過被告，則證人丁○雖居住在台中市○○路○段三三六號，惟對於所出租房屋
    之使用情形，確實不清楚。則其所證「我有看過庚○○去住」等語，應係本於庚○○為房屋之承租人及見過樓下放有機車所為之推論，然前者因證人丁○不了解
    實際承租人係被告，而後者之機車究係何人所騎用，證人亦未敘明，且縱係吳燦
    輝、庚○○夫妻所騎用，因吳燦輝曾載同庚○○至上址房屋向被告購買海洛因，
    是證人見過吳燦輝、庚○○所騎用之機車，亦無足作為庚○○曾住於該址之證明
    ，所證尚不足為有利於被告之認定。又證人丁○於原審證稱：「我出租了三天，
    警察就來查了」（見原審卷第九二頁），然上開房屋係於九十一年十一月二日出
    租，有房屋租賃契約書在卷可參，證人又不知居住其內之人何時搬進去，則其上
    開所證與客觀事證不合，自非可採。再證人丁○雖稱承租房屋之女子說她們夫妻
    要居住等語，然通常出租房屋在出租人言，除希承租人能按時繳納房租外，對於
    承租人之信賴關係亦常為決定屋是否出租考慮之重點，此由房屋租賃契約書第四
    條(二)載明未經甲方（出租人）同意，乙方（承租人）不得將租賃物全部或部分轉
    租、出借、頂讓或以其他變相方法由他人使用等語即明；證人庚○○既係為他人
    承租房屋，而非由自己親自使用該屋，當屬違背該條文之規定，其未向出租人丁○說明實情，亦屬事理之常，尚難因庚○○於承租房屋向出租人丁○陳明係其夫
    妻要居住一語，即認該房屋實際上係由吳燦輝、庚○○所居住使用。至證人丁○
    於本院證稱租金、押金係承租之女子所交付乙情（見本院卷第一一一頁），基於
    同一理由，證人庚○○自不可能向丁○說明該金錢來源之實情，亦難由該租金、
    押金之交付，即認上開房屋非由被告使用。(二)證人丁○又稱屋內有男人、女人之
    衣服，另證人甲○○於本院作證時亦稱在洗手間裡面有女生的換洗內衣褲（見本
    院卷第一一九頁）。然該等女性衣服、女用內衣褲，是否為庚○○所有，並無證
    據足以證明；且太原路上址房屋若係由吳燦輝、庚○○所居住，或由吳燦輝、庚○○與被告共同居住使用，則必有吳燦輝、庚○○二人之衣物、生活用品等置放
    屋內，然吳燦輝、庚○○二人於九十一年十一月十五日為警方查獲之後，隨即將
    渠二人報請台灣台中地方法院檢察署處理，其中吳燦輝因強制戒治、毒品案件執
    行至九十三年十二月八日出監，庚○○亦至九十一年十二月十日出監，此有渠二
    人之台灣高等法院在監在押全國紀錄表在卷可憑，顯然庚○○不可能於九十一年
    十二月十日前至太原路上址房屋將其與吳燦輝之衣物、生活用品等搬出；而該房
    屋承租之時間為九十一年十一月二日，又依被告於偵查所供，傢俱搬回去又搬回
    來前後之時間不到一個月（見偵緝字第五六六號卷第一一五頁），及證人丁○所
    證：「（房子房客租用多久？）一個月還不到」（見本院卷第一一二頁），則若
    被告僅係將傢俱借給乙○○轉借其友人使用，何以於吳燦輝、庚○○一出事，旋
    即獲知訊息？又何以非由被告所稱借用傢俱之乙○○通知而由所稱之「龍哥」通
    知其關於吳燦輝夫妻出事之事？又被告何以急於將屋內之物品搬走？且告知己○○太原路那邊出事，要把東西搬回來（見偵緝字第五六六號卷第一一四頁），若
    太原路上址房屋係由吳燦輝、庚○○夫妻居住使用，被告僅單純將傢俱借給乙○○轉借吳燦輝夫妻使用，被告應不致有上開舉措，該屋內有女性衣物、內衣褲之
    事實，尚不足為有利於被告之認定。另證人丁○稱伊交付二副鑰匙給房客即庚○○等語（見本院卷第一一一頁），證人己○○亦證稱被告交付鑰匙給伊去搬家，
    已如前述，又證人甲○○於本院復證稱：是以庚○○所有之鑰匙開啟上開太原路
    房屋（見原審卷第一一九頁），足見庚○○代租房屋後，除由吳燦輝將一副鑰匙
    交給被告外，另留有一副丁○所交付之鑰匙。庚○○何以要留一副鑰匙？因庚○○住居所不明致無從傳喚（見本院卷第七○至七二頁）到庭訊明其事，然庚○○
    形式上為承租人，將來租期屆滿時，為得以匙鑰匙進入屋內會同房東檢查屋內設
    備有無損壞，且為避免房東發現其有違反租約之情事，而留用其中一副鑰匙，亦
    無違常理之處，尚難由庚○○留用房屋鑰匙一節，遽認該房屋係由吳燦輝、庚○○夫妻居住，而非由被告使用。(三)證人己○○於本院審理時雖證稱：「（太原路
    那邊就你所知是何人居住？）就我所知是一對夫妻」（見本院卷第一三四頁）。
    然證人己○○於偵查中已證述：「（是否知道臺中市○○路○段三四○號二樓是
    誰住的？）不知道」（見偵緝字第五六六號卷第一一四頁）。證人己○○既於偵
    查時明確證稱不知道，於事理上對不知道之事，表示未曾見聞，則其後於本院審
    理時改口稱係一對夫妻居住云云，是否真實？已足滋疑！其後經檢察官詰問，被
    告答稱：「房東說傢俱不是我的，是一對夫妻來承租的」、「（房東如何確認是
    一對夫妻居住的？）我不清楚，但是房東的租賃契約裡面有寫」（見本院卷第一
    三六頁）。依證人己○○所證，其對於太原路上址房屋係由一對夫妻居住之認知
    ，既係由房東處傳聞而來，顯非親自見聞，而由證人丁○前揭證詞，並不足以證
    明吳燦輝、庚○○有居住在太原路上址房屋之事實，則證人己○○上開所證自亦
    不足作為吳燦輝、庚○○有居住該處之佐憑。(四)證人乙○○於本院審理時雖證稱
    ：太原路之房屋係吳燦輝承租的，伊曾去過，在該處祇看過吳燦輝與其太太，沒
    有看過其他人云云（見本院卷第一二六、一二七頁）。然證人同時證稱伊去過多
    次，吳燦輝居住該處不到一個月，大約二十天等語（見本院卷第一三○頁），與
    上開房屋係於九十一年十一月二日承租，吳燦輝、庚○○係於同月十五日為警查
    獲之時間，尚難稱係吻合，另其於本院當庭所繪房屋佈置圖過於簡略，亦無從資
    為判斷之據，則其所證吳燦輝夫妻居住太原路上址房屋之證詞，尚屬無從信為真
    實。(五)綜上所述，尚難認證人吳燦輝、庚○○有居住太原路上址房屋之事實。退
    步言之，縱認證人吳燦輝、庚○○夫妻有居住在太原路上址房屋之情，然亦無從
    推翻被告亦同時有使用該屋之事實，至吳燦輝、庚○○夫妻何以得居住在實際由
    被告承租之上開房屋，此或因該屋係由庚○○出面代為承租，基於人情考量，故
    而被告同意吳燦輝、庚○○夫妻暫為居住，亦有可能，然此亦不足為有利於被告
    之認定。
  五證人吳燦輝、庚○○矢口否認有販賣海洛因之犯行，證人鄭國閔於偵查、原審亦
    均否認有向吳燦輝、庚○○購買海洛因之情。而經檢察官偵查後，亦認渠二人犯
    罪嫌疑尚屬不足，而於九十二年七月三十一日以九十一年度偵字第二二三七六號
    ，予以不起訴處分，並依職權送再議，經台灣高等法院台中分院檢察署於九十二
    年九月二日以九十二年度上職議字第一四九二號處分書，維持原處分確定在案，
    有各該不起訴處分書、處分書在卷可憑。雖依庚○○之警詢筆錄記載，庚○○曾
    為：「（你因何事來派出所？）我於91年月日時分許在台中市○○區○○路與文昌東十一街口，因和我丈夫吳燦輝共乘一部機車在交易毒品時被當場查
    獲，並在我們兩人身上找出海洛因毒，而來派出所」（見偵字第二二三七六號卷
    第十三頁反面）、「（你與吳燦輝販賣毒品是否遭人脅迫？或有何利益？）沒有
    遭人脅迫。我沒有利益分配，是我先生叫我去幫忙，我先生有無分得利益我不知
    道」之供述（第十四頁反面）；另鄭國閔於警詢時亦有：「（你於昨日（91年
    月日時分）被警方查獲時，同案警方查獲有何人？查扣你有何物？）警方
    在我與吳燦輝（年籍資料略）騎機車乘載其妻庚○○（年籍資料略）做毒品交易
    現場（昌平、文昌東十一街口）已先當場查獲販賣毒品給我的人；後來警方追捕
    我時，在我已丟棄在地上一包毒品海洛因（向庚○○購得）查扣到案」、「（警
    方所查扣海洛因一包，毛重0.4公克，你是向何人以多少代價交易購得？）我是
    以新台幣壹仟元向庚○○交易購得的」、「（你總共向庚○○購得幾次毒品？如
    何連絡交易？約定在何地點交易？）我是第一次向庚○○交易購得毒品，之前於
    91年月日下午時左右透過朋友（阿和）也已向他們拿到毒品‧‧‧」、「
    （你打電話給小劉，為何會由吳燦輝與庚○○到場交易？）我不知道」之供述（
    詳見偵字第二二三七六號卷第廿頁反面、第廿一頁正面）。然證人庚○○、吳燦
    輝、鄭國閔於警方移送檢察官訊問後，庚○○、鄭國閔隨即否認警詢筆錄之真實
    性，並均表示：「是警察寫的」（見偵字第二二三七六號卷第七六、七七頁）。
    對此，檢察官並未舉證證明證人庚○○、鄭國閔於警詢所述具有任意性，僅於偵
    查終結後，認渠三人於偵查所言為可信，而對吳燦輝、庚○○涉嫌販賣海洛因、
    持有十字弓之行為，予以不起訴處分確定。是上開證人庚○○、鄭國閔警詢之供
    述，自難認具有證據能力，是以本院不採憑該二人之警詢筆錄為被告有利或不利
    之認定。
二、被告戊○○持有上揭十字弓一組之部分，核其所為係犯槍砲彈藥刀械管制條例第
    十四條第三項之未經許可，持有刀械罪。另其販賣海洛因部分，查被告行為後，
    九十二年七月九日修正公布之毒品危害防制條例業於九十三年一月九日施行，被
    告販賣第一級毒品犯行，依修正前、後毒品危害防制條例第四條第一項所規定之
    法定刑，其刑度並無不同，自不生新、舊法比較何者有利於被告之問題，應適用
    修正後之毒品危害防制條例相關規定論處；次按海洛因屬毒品危害防制條例第二
    條第二項第一款之第一級毒品。是核被告此部份所為，係犯毒品危害防制條例第
    四條第一項之販賣第一級毒品罪，其持有第一級毒品之低度行為，為販賣之高度
    行為所吸收，不另論罪。其先後多次販賣第一級毒品犯行，時間緊接，犯罪構成
    要件相同，顯係基於概括之犯意反覆為之，應依連續犯之規定以一罪論，並依法
    加重其刑（惟法定刑為死刑或無期徒刑部分，依法不得加重）。又被告前於八十
    四年間，因違反麻醉藥品管理條例案件，經原審法院以八十四年度訴字第二八九
    四號判處有期徒刑五年六月確定，執行後於八十七年六月二日假釋付保護管束出
    監，至九十年三月二日假釋期滿未經撤銷假釋視為執行完畢之事實，有臺灣臺中
    地方法院檢察署刑案資料查註紀錄表及臺灣高等法院被告全國前案紀錄表各乙份
    在卷足憑，被告於有期徒刑執行完畢後，五年以內再犯本件有期徒刑以上之罪，
    為累犯，應依刑法第四十七條規定，遞加重其刑（法定刑為死刑或無期徒刑部分
    ，依法不得加重）。再，毒品危害防制條例第四條第一項之法定刑為死刑或無期
    徒刑，處無期徒刑者，得併科新臺幣一千萬元以下罰金，以被告僅販賣海洛因予
    證人吳燦輝、鄭國閔二人，且販賣所得非鉅，此種犯罪情狀縱予宣告上開法定最
    低刑度之無期徒刑，在客觀上仍足以引起一般同情，認嫌過重，而非不可憫恕，
    爰依刑法第五十九條減輕其刑。上開有加重、減輕之事由，依法應先加後減之。
    又被告所犯以上販賣第一級毒品罪、未經許可持有刀械罪，犯意各別，罪名互殊
    ，應予分論併罰。
三、原審認被告販賣第一級毒品部分犯罪事證明確，予以論罪科刑，固非無見，惟按
    ：刑罰法令關於沒收之規定，有採職權沒收主義與義務沒收主義。職權沒收，指
    法院就屬於被告所有，供犯罪所用或因犯罪所得之物，仍得本於職權斟酌宣告沒
    收與否，例如刑法第三十八條第一項第二款、第三款、第三項前段等屬之。義務
    沒收，又可分為絕對義務沒收及相對義務沒收二者。前者指凡法條規定「不問屬
    於犯人與否，沒收之。」者屬之，法院就此等物品，是否宣告沒收無審酌餘地，
    除已證明滅失外，不問屬於犯人與否或有無查扣，均應沒收，例如刑法第二百條
    、第二百零五條、第二百零九條、第二百十九條、第二百六十六條第二項、毒品
    危害防制條例第十八條第一項前段等屬之；後者，供犯罪所用或因犯罪所得，且
    以屬於被告所有者為限，始應予以沒收，例如毒品危害防制條例第十九條第一項
    規定屬之。又沒收物之執行完畢與沒收物之不存在，並非一事，因犯罪依法必須
    沒收之物，雖已於另案被告之確定判決諭知沒收，並已執行完畢，對於其他被告
    之判決，仍應宣告沒收。原判決認扣案之另二包海洛因（即前開所述）已於
    吳燦輝、鄭國閔所涉施用毒品案件處理，是以於本案不另為沒收銷燬之諭知，應
    有未合。另原判決未於理由欄敘明被告持有第一級毒品之低度行為，為販賣之高
    度行為所吸收，不另論罪，及被告所犯以上販賣第一級毒品罪、未經許可持有刀
    械罪，犯意各別，罪名互殊，應予分論併罰之旨，亦有未洽。被告上訴意旨仍執
    陳詞，否認犯罪，據以指摘原判決不當，雖無理由，惟原判決既有上述可議之處
    ，即屬無可維持，自應由本院將原判決關於販賣第一級毒品部分撤銷改判；執行
    刑部分亦因已失所附麗，應併予撤銷。爰審酌被告不惜散播毒品戕害他人身心，
    以換取本身不法之利益，惡性非輕，為衡平其惡害，及促其警惕，日後遠離毒品
    ，並考量其犯罪之手段、所得、犯後仍矢口否認犯行，態度非佳等一切情狀，量
    處如主文第二項所示之刑，以示懲儆。扣押如附表一所示之海洛因共五包，應依
    毒品危害防制條例第十八條第一項前段規定諭知沒收銷燬之（在庚○○身上所查
    扣之海洛因一包原雖與本案無關，但因鑑定時將該包海洛因與被告所有之另二包
    海洛因混在一起，已無從析離，自應就混合後之海洛因全部諭知沒收銷燬之）。
    如附表二所示之物，乃被告所有供其販賣第一級毒品所用者，已如前述，應依毒
    品危害防制條例第十九條第一項規定，併予宣告沒收。被告因犯販賣第一級毒品
    罪所得之財物六千元，則應依毒品危害防制條例第十九條第一項沒收之，如全部
    或一部不能沒收時，以其財產抵償之。至扣案之注射針筒、行動電話機具等物品
    （即在前揭租屋處查獲），因無證據證明與販賣海洛因犯行有關，是就此部分，
    本院不另為沒收之諭知。至被告未經許可持有刀械部分，原審因而適用槍砲彈藥
    刀械管制條例第十四條第三項，刑法第十一條前段、第四十七條、第三十八條第
    一項第一款之規定，並審酌被告明知十字弓為管制之刀械，猶違法無故持有之，
    並考量其犯罪之手段、犯後態度等一切情狀後，量處其有期徒刑三月，並敘明扣
    案之十字弓一組（含十字弓一支、弓箭十六支）為主管機關公告查禁之刀械，係
    屬違禁物，應依刑法第三十八條第一項第一款之規定宣告沒收等。核原判決就此
    部分認事用法均無違誤，量刑亦稱妥適，被告上訴意旨雖稱其將傢俱借給他人，
    因其將十字弓放在傢俱內，致連同傢俱被搬走云云，然並未否認該十字弓為其所
    有之事實，此部份之上訴自無理由，應予駁回。而此上訴駁回部分與撤銷改判部
    分，應定其應執行之刑如主文第四項所示。
據上論結，應依刑事訴訟法第三百六十八條、第三百六十九條第一項前段、第三百六
十四條、第二百九十九條第一項前段，毒品危害防制條例第四條第一項、第十八條第
一項前段、第十九條第一項，刑法第十一條、第五十六條、第四十七條、第五十九條
、第五十一條第五款，判決如主文。
本案經檢察官丙○○到庭執行職務。
中      華      民      國      九十四      年    五      月    十九    日
                                    臺灣高等法院臺中分院刑事第四庭
                                          審判長法　官　洪　耀　宗
                                                法  官　陳　欣　安
                                                法　官  江　德　千
右正本證明與原本無異。
販賣第一級毒品部分得上訴，其餘部分不得上訴。
如不服本判決應於收受送達後十日內向本院提出上訴書狀，其未敘述上訴之理由者並
得於提起上訴後十日內向本院補提理由書（均須按他造當事人之人數附繕本）。
                                                書記官  吳　麗　琴
中      華      民      國      九十四   年      五       月    十九    日
【附錄論罪科刑法條】
毒品危害防制條例第四條第一項：
製造、運輸、販賣第一級毒品者，處死刑或無期徒刑；處無期徒刑者，得併科新台幣
一千萬元以下罰金。
槍砲彈藥刀械管制條例第十四條第三項：
未經許可，持有或意圖販賣而陳列刀械者，處一年以下有期徒刑、拘役或新台幣五十
萬元以下罰金。
【附表一】
一、在吳燦輝處查扣之海洛因一包，淨重○‧一八公克。
二、鄭國閔所遺落被查扣之海洛因一包，淨重○‧二三公克。
三、海洛因三包（含在庚○○處查扣之海洛因一包及在被告租屋處查扣之被告所有海
    洛因二包），淨重○．八○公克。
【附表二】
一、裝盛海洛因所用之塑膠套筒一百支
二、海洛因分裝袋五百個
三、電子秤一臺
四、缽杵一組
五、白色粉末一包：無毒品反應，淨重四．四四公克，包裝重一．二三公克。    Ｉ
